臺灣臺北地方法院交通事件裁定　　　 100年度交聲字第2090號
原處分機關　臺北市交通事件裁決所
異　議　人
即受處分人　王惠卿
上列異議人即受處分人因違反道路交通管理處罰條例事件，對臺
北市交通事件裁決所於民國100年9月6日所為之處分（原處分案
號：北市裁罰字第裁22-AEY447718號）聲明異議，本院裁定如下
：
    主  文
異議駁回。
    理  由
一、原處分意旨略以：異議人即受處分人王惠卿(下稱異議人)於
    民國99年11月20日凌晨1時4分許，駕駛車牌號碼CM-2731號
    自用小客車行經臺北市中山區○○○路與新生北路口，為臺
    北市政府警察局中山分局警備隊警員舉發「酒精濃度過量駕
    車，經儀器測定呼氣酒精濃度0.78MG/L」違規，依道路交通
    管理處罰條例第35條第1項第1款、第24條第1項第2款暨舉發
    違反道路交通管理事件統一裁罰標準等規定，於100年9月6
    日裁處異議人罰鍰新臺幣（下同）49,500元、吊扣駕駛執照
    12個月及施以道路交通安全講習，又異議人所指經本院100
    年7月20日100年度交簡上字第68號刑事判決異議人所涉公共
    危險部分無罪，該判決理由內所稱本案對異議人進行酒精濃
    度呼氣測試之酒精測試器已逾越有效期限達2月，則該酒測
    數值使否確高於參考值等情，顯有可疑；惟據舉發機關函覆
    ，係因員警誤移送逾期之呼氣酒精測試器檢定合格證書，本
    案所使用的呼氣酒精測試器實際上並無逾期檢定，仍在有效
    期限範圍內，此有經濟部標準局編號MO0000000號檢定合格
    證書在卷可考，是原處分即無不當等語。
二、異議意旨略以：異議人經本院100年7月20日100年度交簡上
    字第68號刑事判決異議人涉犯公共危險部分無罪，其理由係
    員警對異議人進行酒精濃度之呼氣酒精測試器已逾越有效期
    限達2月，且異議人經員警對其作生理平衡等5項測試，其結
    果皆為合格，是員警當時對異議人所做呼氣酒精測試顯非合
    於標準；另異議人亦不能相信員警嗣後所補提之呼氣酒精測
    試器合格證書，為此聲明異議等語。
三、按汽車駕駛人飲用酒類或其他類似物後，其吐氣所含酒精濃
    度超過每公升0.25毫克或血液中酒精濃度超過百分之0.05以
    上者，不得駕車；汽車駕駛人，駕駛汽車經測試檢定有酒精
    濃度超過規定標準者，處15,000元以上60,000元以下罰鍰，
    並當場移置保管該汽車及吊扣其駕駛執照 1年，因而肇事致
    人受傷者，並吊扣其駕駛執照 2年；汽車駕駛人，有第35條
    第 1項規定之酒後駕車情形，應接受道路交通安全講習，道
    路交通安全規則第114條第2款及道路交通管理處罰條例第35
    條第1項第1款、第24條第1項第2款分別定有明文。
四、經查：
  (一)受處分人王惠卿飲用酒類後，於99年11月20日凌晨1時4分
      許，駕駛車牌號碼CM-2731號自用小客車行經臺北市中山
      區○○○路與新生北路口，為臺北市政府警察局中山分局
      警備隊警員所攔停，因現場所使用的酒精測試器已無電力
      ，乃由前揭員警帶回警備隊實施酒測，乃測得呼氣酒精濃
      度0.78MG/L，員警即依法舉發異議人有「酒精濃度過量駕
      車，經儀器測定呼氣酒精濃度超過規定標準」之事實，並
      以北市警交字第AEY447718號舉發通知單舉發之，經異議
      人聲明不服，原處分機關復於100年9月6日，依道路交通
      管理處罰條例第35條第1項第1款、第24條第1項第2款及違
      反道路交通管理事件統一裁罰基準及處理細則第41條、第
      43條、第44條及第67條規定，以北市裁罰字第裁22-AEY44
      77 18號裁決書逕行裁處受處分人罰鍰49,500元，吊扣駕
      駛執照12個月，並施以道路交通安全講習等情，有上開舉
      發通知單、裁決書、送達證書各1紙在卷可稽，復為受處
      分人所不爭執，是此部分之事實，自堪認定為真實。
  (二)查本件用以測試舉發被告之呼氣酒精測試器型號為RBTIV
      ，器號編號為074642號，業據本院刑事庭以100年度交簡
      上字第68號刑事判決認定無訛，且為異議人所不爭執，應
      堪認定。又該呼氣酒精測試器業於99年8月20日檢定合格
      ，其有效期限為1年，此有經濟部標準檢驗局編號第MO000
      0000號呼氣酒精測試器檢定合格證書在卷可佐(見本院卷
      第19頁)，則原舉發單位辯稱，員警先前誤將過期之呼氣
      酒精測試器檢定合格證書送本院刑事庭審理，致本院於10
      0年度交簡上字第68號刑事判決內誤認前開呼氣酒精測試
      器已逾有效期間等情，尚非無據，並有臺北市政府警察局
      中山分局100年8月31日北市警中分交字第10036764600 號
      函在卷可考(見本院卷第18頁)，應予採信。從而，異議人
      遭員警攔檢受測之時，既尚在該呼氣酒精測試器上開檢定
      合格證書有效期間內，而異議人既於攔檢呼氣經該測試器
      測得呼氣酒精濃度高達0.78MG /L，復無其他證據顯示該
      測試器有失準、失效之情形，則異議人之酒精測試結果即
      無不可信之情形，應堪採信。
  (三)末按刑法第185條之3所規定之不能安全駕駛罪，係以「服
      用毒品、麻醉藥品、酒類或其他相類之物，不能安全駕駛
      動力交通工具而駕駛者」為構成要件。依其立法理由之說
      明，乃「為維護交通安全，增設服用酒類或其他相類之物
      過量致意識模糊駕駛交通工具之處罰規定，以防止交通事
      故之發生」。故該罪以「不能安全駕駛」為構成要件之一
      ；而道路交通管理處罰條例第35條第1項第1款係以「酒精
      濃度超過規定標準」為要件，是若駕駛人飲酒後血液內之
      酒精濃度超過標準，縱駕駛人尚處於可安全駕駛之狀態，
      仍應受罰。異議人雖以異議人於遭員警攔檢時所作之生理
      平衡等5項測試結果均為合格，顯見異議人仍可安全駕駛
      等語置辯，然揭諸前揭說明，若異議人於受檢時血液中之
      酒精濃度已超過標準，即應受罰，與得否安全駕駛無涉，
      異議人此部分之異議並無理由。綜上所述，異議人經測試
      檢定酒精濃度超過標準之情已如前述，原處分機關對異議
      人所裁處罰鍰49,500元、吊扣其駕駛執照12個月，並施以
      道路交通安全講習之部分，於法皆無不當，異議人此部分
      之異議均無理由，應予駁回。
五、依道路交通管理處罰條例第87條第2項、道路交通事件處理
    辦法第18條，裁定如主文。
中    華    民    國   100    年    9     月    21    日
                  刑事第十庭    法  官  林拔群
上正本證明與原本無異。
如不服本裁定，應於裁定送達後5日內向本院提出抗告狀。
                                書記官  藍儒鈞
中    華    民    國   100    年    9     月    26    日